【裁判字號】    89,交上易,11
【裁判日期】    890324
【裁判案由】    過失傷害
【裁判全文】
臺灣高等法院刑事判決                           八十九年度交上易字第一一號
    上  訴  人
    即  被  告  乙○○
右上訴人，因過失傷害案件，不服臺灣基隆地方法院，八十八年度交易字第四一號，
中華民國八十八年十月二十九日第一審判決（起訴案號：臺灣基隆地方法院檢察署八
十八年度偵字第二三九八號）提起上訴，本院判決如左：
    主      文
上訴駁回。
乙○○緩刑年。
    事      實
乙○○係高雄市福盛通運股份有限公司 (負責人係謝緯金) 司機，以車號ＸＳ─一一
五號曳引車為不特定之客戶載運物品為業，為從事駕駛業務之人，民國（以下同）八
十七年十一月十六日下午八時三十分，駕駛車號ＸＳ─一一五號曳引車沿台二線 (即
北部濱海公路) 由基隆市往宜蘭市方向行駛，途經台二線八十六公里處，本應注意汽
車行駛時應注意車前狀況，並隨時採取必要之安全措施及行經彎道，應減速慢行，作
隨時停車之準備，及汽車在雙向二車道行駛時，應在遵行車道內行駛，在劃有分向限
制線之路段，不得駛入來車之車道內，且依當時情形又非不能注意，竟疏未注意車前
狀況及行經彎路應減速慢行，仍以時速四十三公里左右之速度行駛，致曳引車後方護
欄碰撞右側山壁發生聲響，乙○○本應更加注意車前狀況，竟因聲響分心回頭右看，
疏未注意車前狀況，以致曳引車越過分向限制線行駛，致與迎面直行在對向遵行車道
內正常行駛由賴建仁駕駛附載其妻甲○○之車號ＤＩ─六九八五號（起訴書誤載為Ｐ
Ｉ─六九八五號）自用小客車對撞，致車內之甲○○受有頭部外傷合併腦震盪、頸椎
軟骨突出、頸骨挫傷及背部拉傷之傷害。案經甲○○訴請臺灣基隆地方法院檢察署檢
察官偵查起訴。
    理      由
一、訊據上訴人即被告乙○○除否認行車速度超過時速四十公里外，右開事實，業據
    被告坦承不諱，核與證人賴建仁及告訴人甲○○於警訊、偵、審時證述及指訴之
    情節相符，復有道路交通事故調查報告表一紙、照片四紙、告訴人提出之馬階紀
    念醫院、中山醫院、大勢至脊椎骨盆調整專科診斷證明書共三紙在卷可稽，且查
    被告於警訊時供稱其行車時速約四十三公里等語，而觀諸道路交通事故調查報告
    表所繪製之現場圖所示，被告車輛之剎車痕長十三點五公尺，復依道路交通事故
    調查報告表所示，案發當時路面係柏油路面、乾燥、無缺陷，參諸卷附一般公路
    汽車煞車距離、行車速度對照表所示，被告當時之車度應在時速四十五公里至五
    十公里之間，核與被告於警訊時所供之時速四十三公里之速度相若，被告行車速
    度應在四十三公里左右應無疑義，是被告所辯其行車速度未超過四十公里，約僅
    二十至三十公里云云，無非避就之詞而不足採信。
二、按汽車行駛時應注意車前狀況，並隨時採取必要之安全措施及行經彎道，應減速
    慢行，作隨時停車之準備，及汽車在雙向二車道行駛時，應在遵行車道內行駛，
    在劃有分向限制線之路段，不得駛入來車之車道內，道路交通安全規則第九十四
    條第三項、第九十三條第一項第四款、第九十七條第一款、第二款分別定有明文
    ，被告身為職業駕駛人對上述規則理應注意，且依當時情形並能注意，竟疏未注
    意車前狀況及行經彎道應減速慢行，而仍以時速四十三公里左右之速度行駛，致
    被告曳引車後方護欄碰撞右側山壁發生聲響，被告本應更加注意車前狀況，竟因
    聲響分心回頭右看，疏未注意車前狀況，以致曳引車越過行車分向線行駛，致車
    頭與迎面直行在對向之遵行車道內正常行駛之告訴人車輛對撞，致罹車禍，使告
   訴人因而受有如事實欄所示之傷害，顯有過失。而告訴人因本件車禍受傷，與被
    告之過失行為間有相當因果關係，事證明確，被告犯行應堪認定。
三、查被告係高雄市福盛通運股份有限公司司機，平日為客戶載運物品為業，業據被
    告供明在卷，為從事業務之人，則被告因業務上之過失傷害人之行為，核係犯刑
    法第二百八十四條第二項前段之業務過失傷害罪。
四、原審認被告罪證明確，適用刑法第二百八十四條第二項前段，罰金罰鍰提高標準
    條例第一條前段之規定，並審酌被告身為職業駕駛人本應有極高之駕駛職業道德
    與尊重用路人生命之情操及較諸一般駕駛人為高之注意義務，竟疏未注意過失情
    節重大告訴人所生實害非輕，及坦承犯行等一切情狀，量處有期徒刑柒月，經核
    原判決認事用法，並無不合，量刑亦屬妥適，上訴人即被告乙○○上訴意旨，認
    原判決量刑過重，指摘原判決不當，為無理由，應予駁回。
五、末查：被告乙○○曾受有期徒刑以上刑之宣告，有台灣高等法院被告全國前案紀
    錄一份在卷可稽，又被告於本院審理期間，業與告訴人甲○○達成和解，有和解
    書一紙在卷可憑，且告訴人當庭表示不願追究，其經此次罪刑之宣告後，當知警
    惕而無再犯之虞，本院認其所宣告之刑，以暫不執行為適當，爰併予諭知緩刑
    年，以勵自新。
據上論斷，應依刑事訴訟法第三百六十八條，刑法第七十四條第一款，判決如主文。
本案經檢察官曾忠己到庭執行職務。
中     華     民     國    八十九   年       三       月     二十四     日
                             臺灣高等法院刑事第六庭
                                 審判長法  官  陳  春  秋
                                       法  官  高  明  哲
                                       法  官  黃  賽  月
右正本證明與原本無異。
不得上訴。
                                       書記官  廖  麗  蓮
中     華     民     國    八十九   年       三       月     二十八     日
附錄：本案論罪科刑法條全文
刑法第二百八十四條第二項前段：
從事業務之人，因業務之過失傷害人者，處一年以下有期徒刑、拘役或一千元以下罰
金。


司法院資訊處製作；財團法人民間司法改革基金會備份。
